SED, Institut für Marxismus-Leninismus beim ZK
Stiftung Archiv der Parteien und Massenorganisationen der DDR im Bundesarchiv
- Schriftenverzeichnis
  - Publikationen
    - 1975
      - Deutschland im zweiten Weltkrieg, / Akademie der Wissenschaften der DDR, Zentralinstitut für Geschichte, Wissenschaftsbereich Deutsche Geschichte 1917 - 1945 ... Hrsg.-Kollegium: Walter Bartel. - 2. Aufl. - Berlin: Akad. Verl. Weitere beteiligte Körperschaften: Militärgeschichtliches Institut der Deutschen Demokratischen Republik Potsdam; Institut für Marxismus-Leninismus Berlin, Ost, Sozialistische Einheitspartei Deutschlands
        - Deutschland im zweiten Weltkrieg, 1975; 75 C 348; 1. Vorbereitung, Entfesselung und Verlauf der Krieges bis zum 22. Juni 1941. - 1975. - 644 S.: Ill., Kt.
        - Deutschland im zweiten Weltkrieg, 1976; 75 C 348; 2. Vom Überfall auf doe Sowjetunion bis zur sowjetischen Gegenoffensive bei Stalingrad (Juni 1941 bis November 1942). - 1976. - 616 S.: Ill., Kt.
        - Deutschland im zweiten Weltkrieg, 1982; 75 C 348; 3. Der grundlegende Umschwung im Kriegsverlauf (November 1942 bis September 1943). - 2., durchges. Aufl. - 1982. - 669 S.: Ill., Kt.
        - Deutschland im zweiten Weltkrieg, 1984; 75 C 348; 4. Das Scheitern der faschistischen Defensivstrategie an der deutsch-sowjetischen Front (August bis Ende 1943). - 2., durchges. Aufl. - 1984. - 617 S.: Ill., Kt.
        - Deutschland im zweiten Weltkrieg, 1986; 75 C 348; 5. Der Zusammenbruch der Defensivstrategie des Hitlerfaschismus an allen Fronten (Januar bis August 1944). - 2., durchges. Aufl. - 1986. - 702 S.: Ill., Kt. - 3-05-000-109-7
      - Karl Liebknecht:, 1975; 95 A 330; 1871 - 1919 / [zsgest. vom Institut für Marxismus-Leninismus beim ZK der SED]. - Reichenbach (Vogtl.): Bild und Heimat, 1975. - 10 Bildpostkarten. - Mappe
        Liebknecht, Karl
      - Marx, Karl:, 1975-1900; 75 B 756; Briefwechsel / Karl Marx; Friedrich Engels. - Berlin: Dietz Verl. - (Gesamtausgabe (MEGA) / Marx, Karl; ...) - [Sammlung]
        - Marx, Karl:, 75 B 756; Bd. 1, Apparat. Briefwechsel bis April 1846. - 1975. - S. 545 - 964: Ill., Faks. - (Gesamtausgabe (MEGA) / Karl Marx; Friedrich Engels; Abt. 3, Bd. 1, Apparat)
        - Marx, Karl:, 75 B 756; Bd. 1, Text. Briefwechsel bis April 1846. - 1975. - 34, 540 S.: Ill., Faks. - (Gesamtausgabe (MEGA) / Karl Marx; Friedrich Engels; Abt. 3, Bd. 1, Text)
        - Marx, Karl:, 75 B 756; Bd. 2, Apparat. Briefwechsel: Mai 1846 bis Dezember 1848. - 1979. - S. 577 - 1208: Ill. - (Gesamtausgabe (MEGA) / Karl Marx; Friedrich Engels; Abt. 3, Bd. 2, Apparat)
        - Marx, Karl:, 75 B 756; Bd. 2, Text. Briefwechsel: Mai 1846 bis Dezember 1848. - 1979. - 53, 569 S.: Ill. - (Gesamtausgabe (MEGA) / Karl Marx; Friedrich Engels; Abt. 3, Bd. 2, Text)
        - Marx, Karl:, 75 B 756; Bd. 3, Apparat. Briefwechsel: Januar 1849 bis Dezember 1850. - 1981. - S. 745 - 1535: Ill. - (Gesamtausgabe (MEGA) / Karl Marx; Friedrich Engels; Abt. 3, Bd. 3, Apparat)
        - Marx, Karl:, 75 B 756; Bd. 3, Text. Briefwechsel: Januar 1849 bis Dezember 1850. - 1981. - 51, 740 S.: Ill. - (Gesamtausgabe (MEGA) / Karl Marx; Friedrich Engels; Abt. 3, Bd. 3, Text)
        - Marx, Karl:, 75 B 756; Bd. 4, Apparat. Briefwechsel: Januar bis Dezember 1851. - 1984. - S. 563 - 1108: Ill. - (Gesamtausgabe (MEGA) / Karl Marx; Friedrich Engels; Abt. 3, Bd. 4, Apparat)
        - Marx, Karl:, 75 B 756; Bd. 4, Text. Briefwechsel: Januar bis Dezember 1851. - 1984. - 39, 557 S.: Ill. - (Gesamtausgabe (MEGA) / Karl Marx; Friedrich Engels; Abt. 3, Bd. 4, Text)
        - Marx, Karl:, 75 B 756; Bd. 5, Apparat. Briefwechsel: Januar bis August 1852. - 1987. - S. 573 - 1190: Ill. - (Gesamtausgabe (MEGA) / Karl Marx; Friedrich Engels; Abt. 3, Bd. 5, Apparat)
        - Marx, Karl:, 75 B 756; Bd. 5, Text. Briefwechsel: Januar bis August 1852. - 1987. - 40, 567 S.: Ill. - (Gesamtausgabe (MEGA) / Karl Marx; Friedrich Engels; Abt. 3, Bd. 5, Text)
        - Marx, Karl:, 75 B 756; Bd. 6, Apparat. Briefwechsel: September 1852 bis August 1853. - 1987. - S. 621 - 1299: Ill. - (Gesamtausgabe (MEGA) / Karl Marx; Friedrich Engels; Abt. 3, Bd. 6, Apparat)
        - Marx, Karl:, 75 B 756; Bd. 6, Text. Briefwechsel: September 1852 bis August 1853. - 1987. - 47, 615 S.: Ill. - (Gesamtausgabe (MEGA) / Karl Marx; Friedrich Engels; Abt. 3, Bd. 6, Text)
        - Marx, Karl:, 75 B 756; Bd. 7, Apparat. Briefwechsel: September 1853 bis März 1856. - 1989. - S. 591 - 1249: Ill. - (Gesamtausgabe (MEGA) / Karl Marx; Friedrich Engels; Abt. 3, Bd. 7, Apparat)
        - Marx, Karl:, 75 B 756; Bd. 7, Text. Briefwechsel: September 1853 bis März 1856. - 1989. - 50, 586 S.: Ill. - (Gesamtausgabe (MEGA) / Karl Marx; Friedrich Engels; Abt. 3, Bd. 7, Text)
        - Marx, Karl:, 75 B 756; Bd. 8, Apparat. Briefwechsel: April 1856 bis Dezember 1857. - 1990. - S. 535 - 1119. - (Gesamtausgabe (MEGA) / Karl Marx; Friedrich Engels; Abt. 3, Bd. 8, Apparat)
        - Marx, Karl:, 75 B 756; Bd. 8, Text. Briefwechsel: April 1856 bis Dezember 1857. - 1990. - 44, 530 S.: Ill. - (Gesamtausgabe (MEGA) / Karl Marx; Friedrich Engels; Abt. 3, Bd. 8, Text)
        - Marx, Karl:, 75 B 756; Bd. 9, Apparat. Briefwechsel: Januar 1958 bis August 1859. - 2003. - S. 559 - 1301: Ill. - (Gesamtausgabe (MEGA) / Karl Marx; Friedrich Engels; Abt. 3, Bd. 9, Apparat) - Enth.: Literaturverz. S. 1252 - 1301. - ISBN 3-05-003463-7
        - Marx, Karl:, 75 B 756; Bd. 9, Text. Briefwechsel: Januar 1958 bis August 1859. - 2003. - XVI, 554 S.: Ill. - (Gesamtausgabe (MEGA) / Karl Marx; Friedrich Engels; Abt. 3, Bd. 9, Text). - ISBN 3-05-003463-7
        - Marx, Karl:, 75 B 756; Bd. 10, Apparat. Briefwechsel: September 1859 bis Mai 1860. - 2000. - S. 589 - 1269: Faks. - (Gesamtausgabe (MEGA) / Karl Marx; Friedrich Engels; Abt. 3, Bd. 10, Apparat). - Enth.: Literaturverz. S. 1231 - 1269. - ISBN 3-05-003486-6
        - Marx, Karl:, 75 B 756; Bd. 10, Text. Briefwechsel: September 1859 bis Mai 1860. - 2000. - XVII, 584 S.: Faks. - (Gesamtausgabe (MEGA) / Karl Marx; Friedrich Engels; Abt. 3, Bd. 10, Text). - ISBN 3-05-003486-6
        - Marx, Karl:, 75 B 756; Bd. 11, Apparat. Briefwechsel Juni 1860 bis Dezember 1861. - 2005. - S. 643 - 1467. - (Gesamtausgabe (MEGA) / Karl Marx; Friedrich Engels; Abt. 3, Bd. 11, Apparat). - ISBN 3-05-004180-3
        - Marx, Karl:, 75 B 756; Bd. 11, Text. Briefwechsel Juni 1860 bis Dezember 1861. - 2005. - XXI, 638 S. - (Gesamtausgabe (MEGA) / Karl Marx; Friedrich Engels; Abt. 3, Bd. 11, Text). - ISBN 3-05-004180-3
        - Marx, Karl:, 75 B 756; Bd. 13, Apparat. Briefwechsel: Oktober 1864 bis Dezember 1865. - 2002. - S. 621 - 1443. - (Gesamtausgabe (MEGA) / Karl Marx; Friedrich Engels; Abt. 3, Bd. 13, Apparat) - Enth.: Literaturverz. S. 1424 - 1443. - ISBN 3-05-003675-3
        - Marx, Karl:, 75 B 756; Bd. 13, Text. Briefwechsel: Oktober 1864 bis Dezember 1865. - 2002. - XIX, 616 S.: Ill. - (Gesamtausgabe (MEGA) / Karl Marx; Friedrich Engels; Abt. 3, Bd. 13, Text). - ISBN 3-05-003675-3
      - Marx, Karl:, IPM 88; Gesamtausgabe (MEGA) / Karl Marx; Friedrich Engels. - Berlin: Akad.-Verl. - Wechselnde Hrsg. - Ort und Verl. früher: Berlin, Dietz Verl.; Amsterdam, Internationales Institut für Sozialgeschichte
        Amsterdam
        Marx-Engels-Gesamtausgabe
        Internationales Institut für Sozialgeschichte
      - Marx, Karl:, 1975-1989; 75 B 756; Gesamtausgabe (MEGA) / Karl Marx; Friedrich Engels. - Berlin: Akad. Verl. Wechselnde Hrsg. - Ort und Verl. früher: Berlin, Dietz Verl.; Amsterdam, Internationales Institut für Sozialgeschichte Weitere beteiligte Körperschaften: Institut für Marxismus-Leninismus Berlin, Ost, Sozialistische Einheitspartei Deutschlands; Institut für Geschichte der Arbeiterbewegung Berlin, Ost; Internationale Marx-Engels-Stiftung
        - Marx, Karl:, 1975; 75 B 756; Abt. 1, Bd. 1. Apparat. Marx, Karl: Werke, Artikel, literarische Versuche bis März 1843 / Karl Marx. - 1975. - S. 963 - 1337: Faks.
        - Marx, Karl:, 1975; 75 B 756; Abt. 1, Bd. 1. Text. Marx, Karl: Werke, Artikel, literarische Versuche bis März 1843 / Karl Marx. - 1975. - 88, 858 S.: Faks.
        - Marx, Karl:, 1982; 75 B 756; Abt. 1, Bd. 2. Apparat. Marx, Karl: Werke, Artikel, Entwürfe März 1843 bis August 1844 / Karl Marx. - 1982. - S. 521 - 1018: Ill.
        - Marx, Karl:, 1982; 75 B 756; Abt. 1, Bd. 2. Text. Marx, Karl: Werke, Artikel, Entwürfe März 1843 bis August 1844 / Karl Marx. - 1982. - 64, 516 S.: Ill.
        - Marx, Karl:, 1985; 75 B 756; Abt. 1, Bd. 3. Apparat. Engels, Friedrich: Werke, Artikel, Entwürfe bis August 1844 / Friedrich Engels. - 1985. - S. 649 - 1372: Ill.
        - Marx, Karl:, 1985; 75 B 756; Abt. 1, Bd. 3. Text. Engels, Friedrich: Werke, Artikel, Entwürfe bis August 1844 / Friedrich Engels. - 1985. - 62, 644 S.: Ill.
        - Marx, Karl:, 1977; 75 B 756; Abt. 1, Bd. 10. Apparat. Werke, Artikel, Entwürfe Juli 1849 bis Juni 1851. - 1977. - S. 659 - 1216: Ill.
        - Marx, Karl:, 1977; 75 B 756; Abt. 1, Bd. 10. Text. Werke, Artikel, Entwürfe Juli 1849 bis Juni 1851. - 1977. - 50, 654 S.: Ill.
        - Marx, Karl:, 1985; 75 B 756; Abt. 1, Bd. 11. Apparat. Werke, Artikel, Entwürfe Juli 1851 bis Dezember 1852. - 1985. - S. 561 - 1233: Ill.
        - Marx, Karl:, 1985; 75 B 756; Abt. 1, Bd. 11. Text. Werke, Artikel, Entwürfe Juli 1851 bis Dezember 1852. - 1985. - 42, 555 S.: Ill.
        - Marx, Karl:, 1984; 75 B 756; Abt. 1, Bd. 12. Apparat. Werke, Artikel, Entwürfe Januar bis Dezember 1853. - 1984. - S. 647 - 1290: Ill.
        - Marx, Karl:, 1984; 75 B 756; Abt. 1, Bd. 12. Text. Werke, Artikel, Entwürfe Januar bis Dezember 1853. - 1984. - 48, 642 S.: Ill., Kt.
        - Marx, Karl:, 1985; 75 B 756; Abt. 1, Bd. 13. Apparat. Werke, Artikel, Entwürfe Januar bis Dezember 1854. - 1985. - S. 613 - 1199: Ill., Kt.
        - Marx, Karl:, 1985; 75 B 756; Abt. 1, Bd. 13. Text. Werke, Artikel, Entwürfe Januar bis Dezember 1854. - 1985. - 47, 608 S.: Ill., Kt., Kt.-Skizzen.
        - Marx, Karl:, 2001; 75 B 756; Abt. 1, Bd. 14. Apparat. Werke, Artikel, Entwürfe Januar bis Dezember 1855. - 2001. - S. 837 - 1695. - Dt. und engl. Texte. - ISBN 3-05-003610-9
        - Marx, Karl:, 2001; 75 B 756; Abt. 1, Bd. 14. Text. Werke, Artikel, Entwürfe Januar bis Dezember 1855. - 2001. - XV, 831 S. - Dt. und engl. Texte. - ISBN 3-05003610-9
        - Marx, Karl:, 1984; 75 B 756; Abt. 1, Bd. 18. Apparat. Werke, Artikel, Entwürfe Oktober 1859 bis Dezember 1860. - 1984. - S. 653 - 1155: Ill., Kt.
        - Marx, Karl:, 1984; 75 B 756; Abt. 1, Bd. 18. Text. Werke, Artikel, Entwürfe Oktober 1859 bis Dezember 1860. - 1984. - 37, 648 S.: Ill., Kt.
        - Marx, Karl:, 1992; 75 B 756; Abt. 1, Bd. 20. Apparat. Werke, Artikel, Entwürfe September 1864 bis September 1867. - 1992. - S. 831 - 2040: Ill. - ISBN 3-320-00012-8
        - Marx, Karl:, 1992; 75 B 756; Abt. 1, Bd. 20. Text. Werke, Artikel, Entwürfe September 1864 bis September 1867. - 1992. - 57, 825 S.: Ill., Kt. - ISBN 3-320-00012-8
        - Marx, Karl:, 1978; 75 B 756; Abt. 1, Bd. 22. Apparat. Werke, Artikel, Entwürfe März bis November 1871. - 1978. - S. 753 - 1541: Ill.
        - Marx, Karl:, 1978; 75 B 756; Abt. 1, Bd. 22. Text. Werke, Artikel, Entwürfe März bis November 1871. - 1978. - 59, 748 S.: Ill.
        - Marx, Karl:, 1984; 75 B 756; Abt. 1, Bd. 24. Apparat. Werke, Artikel, Entwürfe Dezember 1872 bis Mai 1875. - 1984. - S. 587 - 1375: Ill.
        - Marx, Karl:, 1984; 75 B 756; Abt. 1, Bd. 24. Text. Werke, Artikel, Entwürfe Dezember 1872 bis Mai 1875. - 1984. - 48, 582 S.: Ill.
        - Marx, Karl:, 1985; 75 B 756; Abt. 1, Bd. 25. Apparat. Werke, Artikel, Entwürfe Mai 1875 bis Mai 1883. - 1985. - S. 497 - 1320: Ill.
        - Marx, Karl:, 1985; 75 B 756; Abt. 1, Bd. 25. Text. Werke, Artikel, Entwürfe Mai 1875 bis Mai 1883. - 1985. - 56, 491 S.: Ill., Kt.
        - Marx, Karl:, 1985; 75 B 756; Abt. 1, Bd. 26. Apparat. Engels, Friedrich: Dialektik der Natur: (1873 - 1882) / Friedrich Engels. - 1985. - S. 563 - 1111: Ill.
        - Marx, Karl:, 1985; 75 B 756; Abt. 1, Bd. 26. Text. Engels, Friedrich: Dialektik der Natur: (1873 - 1882) / Friedrich Engels. - 1985. - 72, 554 S.: Ill.
        - Marx, Karl:, 1988; 75 B 756; Abt. 1, Bd. 27. Apparat. Engels, Friedrich: Herrn Eugen Dührings Umwälzung der Wissenschaft (Anti-Dühring) / Friedrich Engels. - 1988. - S. 649 - 1444.
        - Marx, Karl:, 1988; 75 B 756; Abt. 1, Bd. 27. Text. Engels, Friedrich: Herrn Eugen Dührings Umwälzung der Wissenschaft (Anti-Dühring) / Friedrich Engels. - 1988. - 75, 643 S.
        - Marx, Karl:, 1990; 75 B 756; Abt. 1, Bd. 29. Apparat. Engels, Friedrich: Der Ursprung der Familie, des Privateigentums und des Staats / Friedrich Engels. - 1990. - S. 575 - 898: Ill. ISBN 3-320-00019-5
        - Marx, Karl:, 1990; 75 B 756; Abt. 1, Bd. 29. Text. Engels, Friedrich: Der Ursprung der Familie, des Privateigentums und des Staats / Friedrich Engels. - 1990. - 49, 569 S.: Ill. - ISBN 3-320-00019-5
        - Marx, Karl:, 2002; 75 B 756; Abt. 1, Bd. 31. Apparat. Werke, Artikel, Entwürfe Oktober 1886 bis Februar 1891. - 2002. - S. 589 - 1440. - ISBN 3-05-003482-3
        - Marx, Karl:, 2002; 75 B 756; Abt. 1, Bd. 31. Text. Werke, Artikel, Entwürfe Oktober 1886 bis Februar 1891. - 2002. - XI, 583 S.: Ill. - ISBN 3-05-003482-3
        - Marx, Karl:, 1976; 75 B 756; Abt. 2, Bd. 1. Apparat, Teil 1. Ökonomische Manuskripte 1857/58. - 1976. - 155 S.: Faks.
        - Marx, Karl:, 1981; 75 B 756; Abt. 2, Bd. 1. Apparat, Teil 2. Ökonomische Manuskripte 1857/58. - 1981. - S. 753 - 1182: Faks.
        - Marx, Karl:, 1976; 75 B 756; Abt. 2, Bd. 1. Text, Teil 1. Ökonomische Manuskripte 1857/58. - 1976. - 29, 309 S.: Faks.
        - Marx, Karl:, 1981; 75 B 756; Abt. 2, Bd. 1. Text, Teil 2. Ökonomische Manuskripte 1857/58. - 1981. - 6 S., S. 315 - 747: Faks.
        - Marx, Karl:, 1980; 75 B 756; Abt. 2, Bd. 2, Apparat. Ökonomische Manuskripte und Schriften 1858 - 1861. - 1980. - S. 299 - 507: Ill.
        - Marx, Karl:, 1980; 75 B 756; Abt. 2, Bd. 2. Text. Ökonomische Manuskripte und Schriften 1858 - 1861. - 1980. - 31, 293 S.: Ill.
        - Marx, Karl:, 1976; 75 B 756; Abt. 2, Bd. 3. Apparat, Teil 1. Zur Kritik der politischen Ökonomie: (Manuskript 1861 - 1863). - 1976. - 171 S.: Faks.
        - Marx, Karl:, 1977; 75 B 756; Abt. 2, Bd. 3. Apparat, Teil 2. Zur Kritik der politischen Ökonomie: (Manuskript 1861 - 1863). - 1977. - 132 S.: Faks.
        - Marx, Karl:, 1978; 75 B 756; Abt. 2, Bd. 3. Apparat, Teil 3. Zur Kritik der politischen Ökonomie: (Manuskript 1861 - 1863). - 1978. - 150 S.: Faks.
        - Marx, Karl:, 1979; 75 B 756; Abt. 2, Bd. 3. Apparat, Teil 4. Zur Kritik der politischen Ökonomie: (Manuskript 1861 - 1863). - 1979. - 133 S.: Faks.
        - Marx, Karl:, 1980; 75 B 756; Abt. 2, Bd. 3. Apparat, Teil 5. Zur Kritik der politischen Ökonomie: (Manuskript 1861 - 1863). - 1980. - 128 S.: Faks.
        - Marx, Karl:, 1982; 75 B 756; Abt. 2, Bd. 3. Apparat, Teil 6. Zur Kritik der politischen Ökonomie: (Manuskript 1861 - 1863). - 1982. - S. 2389 -3219: Faks.
        - Marx, Karl:, 1976; 75 B 756; Abt. 2, Bd. 3. Text, Teil 1. Zur Kritik der politischen Ökonomie: (Manuskript 1861 - 1863). - 1976. - 26, 328 S.: Faks.
        - Marx, Karl:, 1977; 75 B 756; Abt. 2, Bd. 3. Text, Teil 2. Zur Kritik der politischen Ökonomie: (Manuskript 1861 - 1863). - 1977. - 37 S., S. 331 - 668: Faks.
        - Marx, Karl:, 1978; 75 B 756; Abt. 2, Bd. 3. Text, Teil 3. Zur Kritik der politischen Ökonomie: (Manuskript 1861 - 1863). - 1978. - 11 S., S. 671 - 1202: Faks.
        - Marx, Karl:, 1979; 75 B 756; Abt. 2, Bd. 3. Text, Teil 4. Zur Kritik der politischen Ökonomie: (Manuskript 1861 - 1863). - 1979. - 12 S., S. 1205 - 1539: Faks.
        - Marx, Karl:, 1980; 75 B 756; Abt. 2, Bd. 3. Text, Teil 5. Zur Kritik der politischen Ökonomie: (Manuskript 1861 - 1863). - 1980. - 37 S., S. 1543 - 1888: Faks.
        - Marx, Karl:, 1982; 75 B 756; Abt. 2, Bd. 3. Text, Teil 6. Zur Kritik der politischen Ökonomie: (Manuskript 1861 - 1863). - 1982. - 11 S., S. 1891 - 2384: Faks.
        - Marx, Karl:, 1992; 75 B 756; Abt. 2, Bd. 4. Apparat, Teil 2. Ökonomische Manuskripte 1863 - 1867. - 1992. - S. 907 - 1445: Ill. - ISBN 3-320-00062-4
        - Marx, Karl:, 1988; 75 B 756; Abt. 2, Bd. 4. Apparat, Teil [2]. Ökonomische Manuskripte 1863 - 1867. - 1988. - S. 437 - 770.
        - Marx, Karl:, 1988; 75 B 756; Abt. 2, Bd. 4. Text, Teil 1. Ökonomische Manuskripte 1863 - 1867. - 1988. - 40, 432 S.: Ill.
        - Marx, Karl:, 1992; 75 B 756; Abt. 2, Bd. 4. Text, Teil 2. Ökonomische Manuskripte 1863 - 1867. - 1992. - 26, 902 S.: Ill. - ISBN 3-320-00062-4
        - Marx, Karl:, 1983; 75 B 756; Abt. 2, Bd. 5. Apparat. Marx, Karl: Das Kapital: Kritik der politischen Ökonomie; 1. Bd., Hamburg 1867 / Karl Marx. - 1983. - S. 659 - 1092: Ill.
        - Marx, Karl:, 1983; 75 B 756; Abt. 2, Bd. 5. Text. Marx, Karl: Das Kapital: Kritik der politischen Ökonomie; 1. Bd., Hamburg 1867 / Karl Marx. - 1983. - 60, 649 S.: Ill.
        - Marx, Karl:, 1987; 75 B 756; Abt. 2, Bd. 6. Apparat. Marx, Karl: Das Kapital: Kritik der politischen Ökonomie; 1. Bd., Hamburg 1872 / Karl Marx. - 1987. - S. 725 - 1741: Ill. - ISBN 3-320-00064-0
        - Marx, Karl:, 1987; 75 B 756; Abt. 2, Bd. 6. Text. Marx, Karl: Das Kapital: Kritik der politischen Ökonomie; 1. Bd., Hamburg 1872 / Karl Marx. - 1987. - 51, 719 S.: Ill. - ISBN 3-320-00064-0
        - Marx, Karl:, 1989; 75 B 756; Abt. 2, Bd. 7. Apparat. Marx, Karl: Le Capital: Paris 1872 - 1875 / Karl Marx. - 1989. - S. 707 - 1441.
        - Marx, Karl:, 1989; 75 B 756; Abt. 2, Bd. 7. Text. Marx, Karl: Le Capital: Paris 1872 - 1875 / Karl Marx. - 1989. - 42, 699 S.: Ill.
        - Marx, Karl:, 1989; 75 B 756; Abt. 2, Bd. 8. Apparat. Kritik der politischen Ökonomie: Bd. 1, Hamburg 1883. - 1989. - S. 793 - 1519.
        - Marx, Karl:, 1989; 75 B 756; Abt. 2, Bd. 8. Text. Kritik der politischen Ökonomie: Bd. 1, Hamburg 1883. - 1989. - 46, 787 S.
        - Marx, Karl:, 1990; 75 B 756; Abt. 2, Bd. 9. Apparat. Marx, Karl: Capital: a critical analysis of capitalist production; London, 1887 / Karl Marx. - 1990. - S. 697 - 1183. - ISBN 3-320-00067-5
        - Marx, Karl:, 1990; 75 B 756; Abt. 2, Bd. 9. Text. Marx, Karl: Capital: a critical analysis of capitalist production; London, 1887 / Karl Marx. - 1990. - 28, 692 S.: Ill. ISBN 3-320-00067-5
        - Marx, Karl:, 1991; 75 B 756; Abt. 2, Bd. 10. Apparat. Das Kapital: Kritik der politischen Ökonomie; 1. Bd., Hamburg 1890 / Karl Marx. Bearb. von einer Forschungsgruppe des IfGA Berlin. - 1991. - S. 699 - 1288. - ISBN 3-320-00068-3
        - Marx, Karl:, 1991; 75 B 756; Abt. 2, Bd. 10. Text. Marx, Karl: Das Kapital: Kritik der politischen Ökonomie; 1. Bd., Hamburg 1890 / Karl Marx. Bearb. von einer Forschungsgruppe des IfGA Berlin. - 1991. - 40, 694 S.: Ill. - ISBN 3-320-00068-3
        - Marx, Karl:, 2005; 75 B 756; Abt. 2, Bd. 12. Apparat. Das Kapital: Kritik der politischen Ökonomie, zweites Buch, Redaktionsmanuskript von Friedrich Engels 1884/1885 / bearb. von Izumi Omura. - 2005. - S. 489 - 1329. - ISBN 3-05-004138-3
        - Marx, Karl:, 2005; 75 B 756; Abt. 2, Bd. 12. Text. Das Kapital: Kritik der politischen Ökonomie, zweites Buch, Redaktionsmanuskript von Friedrich Engels 1884/1885 / bearb. von Izumi Omura. - 2005. - IX, 483 S. - ISBN 3-05-004138-3
        - Marx, Karl:, 2003; 75 B 756; Abt. 2, Bd. 14. Apparat. Manuskripte und redaktionelle Texte zum Dritten Buch des "Kapitals" 1871 bis 1895 / Karl Marx; Friedrich Engels. Bearb. von Carl-Erich Vollgraf. - 2003. - S. 367 - 1138. - ISBN 3-05-003733-4
        - Marx, Karl:, 2003; 75 B 756; Abt. 2, Bd. 14. Text. Manuskripte und redaktionelle Texte zum Dritten Buch des "Kapitals" 1871 bis 1895 / Karl Marx; Friedrich Engels. Bearb. von Carl-Erich Vollgraf. - 2003. - XI, 362 S. - ISBN 3-05-003733-4
        - Marx, Karl:, 2004; 75 B 756; Abt. 2, Bd. 15. Apparat. Das Kapital: Kritik der politischen Ökonomie; Dritter Band, Hamburg 1894 / Karl Marx. Bearb. von Regina Roth. - 2004. - S. 865 - 1420. - ISBN 3-05-003797-0
        - Marx, Karl:, 2004; 75 B 756; Abt. 2, Bd. 15. Text. Das Kapital: Kritik der politischen Ökonomie; Dritter Band, Hamburg 1894 / Karl Marx. Bearb. von Regina Roth. - 2004. - XI, 859 S. - ISBN 3-05-003797-0
        - Marx, Karl:, 1975; 75 B 756; Abt. 3, Bd. 1. Apparat. Briefwechsel bis April 1846. - 1975. - S. 545 - 964: Ill., Faks.
        - Marx, Karl:, 1975; 75 B 756; Abt. 3, Bd. 1. Text. Briefwechsel bis April 1846. - 1975. - 34, 540 S.: Ill., Faks.
        - Marx, Karl:, 1979; 75 B 756; Abt. 3, Bd. 2, Apparat. Briefwechsel: Mai 1846 bis Dezember 1848. - 1979. - S. 577 - 1208: Ill.
        - Marx, Karl:, 1979; 75 B 756; Abt. 3, Bd. 2. Text. Briefwechsel: Mai 1846 bis Dezember 1848. - 1979. - 53, 569 S.: Ill.
        - Marx, Karl:, 1981; 75 B 756; Abt. 3, Bd. 3. Apparat. Briefwechsel: Januar 1849 bis Dezember 1850. - 1981. - S. 745 - 1535: Ill.
        - Marx, Karl:, 1981; 75 B 756; Abt. 3, Bd. 3. Text. Briefwechsel: Januar 1849 bis Dezember 1850. - 1981. - 51, 740 S.: Ill.
        - Marx, Karl:, 1851; 75 B 756; Abt. 3, Bd. 4. Apparat. Briefwechsel: Januar bis Dezember 1851. - 1984. - S. 563 - 1108: Ill.
        - Marx, Karl:, 1984; 75 B 756; Abt. 3, Bd. 4. Text. Briefwechsel: Januar bis Dezember 1851. - 1984. - 39, 557 S.: Ill.
        - Marx, Karl:, 1987; 75 B 756; Abt. 3, Bd. 5. Apparat. Briefwechsel: Januar bis August 1852. - 1987. - S. 573 - 1190: Ill.
        - Marx, Karl:, 1987; 75 B 756; Abt. 3, Bd. 5. Text. Briefwechsel: Januar bis August 1852. - 1987. - 40, 567 S.: Ill.
        - Marx, Karl:, 1987; 75 B 756; Abt. 3, Bd. 6. Apparat. Briefwechsel: September 1852 bis August 1853. - 1987. - S. 621 - 1299: Ill.
        - Marx, Karl:, 1987; 75 B 756; Abt. 3, Bd. 6. Text. Briefwechsel: September 1852 bis August 1853. - 1987. - 47, 615 S.: Ill.
        - Marx, Karl:, 1989; 75 B 756; Abt. 3, Bd. 7. Apparat. Briefwechsel: September 1853 bis März 1856. - 1989. - S. 591 - 1249: Ill.
        - Marx, Karl:, 1989; 75 B 756; Abt. 3, Bd. 7. Text. Briefwechsel: September 1853 bis März 1856. - 1989. - 50, 586 S.: Ill.
        - Marx, Karl:, 1990; 75 B 756; Abt. 3, Bd. 8. Apparat. Briefwechsel: April 1856 bis Dezember 1857. - 1990. - S. 535 - 1119.
        - Marx, Karl:, 1990; 75 B 756; Abt. 3, Bd. 8. Text. Briefwechsel: April 1856 bis Dezember 1857. - 1990. - 44, 530 S.: Ill.
        - Marx, Karl:, 2003; 75 B 756; Abt. 3, Bd. 9. Apparat. Briefwechsel: Januar 1958 bis August 1859. - 2003. - S. 559 - 1301: Ill. - Enth.: Literaturverz. S. 1252 - 1301. - ISBN 3-05-003463-7
        - Marx, Karl:, 2003; 75 B 756; Abt. 3, Bd. 9. Text. Briefwechsel: Januar 1958 bis August 1859. - 2003. - XVI, 554 S.: Ill. - ISBN 3-05-003463-7
        - Marx, Karl:, 2000; 75 B 756; Abt. 3, Bd. 10. Apparat. Briefwechsel: September 1859 bis Mai 1860. - 2000. - S. 589 - 1269: Faks. - Enth.: Literaturverz. S. 1231 - 1269. - ISBN 3-05-003486-6
        - Marx, Karl:, 2000; 75 B 756; Abt. 3, Bd. 10. Text. Briefwechsel: September 1859 bis Mai 1860. - 2000. - XVII, 584 S.: Faks. - ISBN 3-05-003486-6
        - Marx, Karl:, 2005; 75 B 756; Abt. 3, Bd. 11. Apparat. Briefwechsel Juni 1860 bis Dezember 1861. - 2005. - S. 643 - 1467. - ISBN 3-05-004180-3
        - Marx, Karl:, 2005; 75 B 756; Abt. 3, Bd. 11. Text. Briefwechsel Juni 1860 bis Dezember 1861. - 2005. - XXI, 638 S. - ISBN 3-05-004180-3
        - Marx, Karl:, 2002; 75 B 756; Abt. 3, Bd. 13. Apparat. Briefwechsel: Oktober 1864 bis Dezember 1865. - 2002. - S. 621 - 1443. - Enth.: Literaturverz. S. 1424 - 1443. - ISBN 3-05-003675-3
        - Marx, Karl:, 2002; 75 B 756; Abt. 3, Bd. 13. Text. Briefwechsel: Oktober 1864 bis Dezember 1865. - 2002. - XIX, 616 S.: Ill. - ISBN 3-05-003675-3
        - Marx, Karl:, 1976; 75 B 756; Abt. 4, Bd. 1. Apparat. Exzerpte und Notizen bis 1842. - 1976. - S. 553 - 1047: Faks., Ill., Kt.